最高法院刑事裁定　　　　　　　　　　111年度台抗字第724號
抗　告　人　張世達


上列抗告人因誣告案件，不服臺灣高等法院中華民國111年5月 9
日駁回聲請再審之裁定（111年度聲再字第240號），提起抗告，
本院裁定如下：
    主  文
抗告駁回。
    理  由
一、刑事訴訟法第429 條規定，聲請再審，除須以書狀敘述再審
    之理由外，尚需附具證明確有其主張再審事由之證據，旨在
    供法院憑以判斷是否有開啟再審之事由。於依同法第420 條
    第1項第6款規定聲請再審者，除應提出具體之新事實或新證
    據外，尚須釋明該新證據或新事實足以證明其所主張之待證
    事實，以供法院審酌依該證據或事實，單獨或與先前之證據
    綜合判斷，是否足以動搖原確定判決，而使受有罪判決之人
    應受無罪、免訴、免刑或輕於原判決所認罪名之判決。若僅
    就卷內業已存在，且經調查斟酌之證據資料再行爭辯，或對
    於法院取捨證據之職權行使任意指摘，自非前述所稱之新證
    據或新事實，亦非法院依同法第429條之3第1 項應為調查之
    證據。
二、本件抗告人張世達就原審法院109 年度上訴字第2421號誣告
    案件刑事確定判決（下稱原確定判決）聲請再審，原裁定以
    抗告人雖未主張係依刑事訴訟法第420條第1項第2款、第3款
    規定聲請再審，但依其聲請再審狀提及告訴人張宗揚故意誣
    陷，以假身分證證明之簽名提供法院，擅自改變證物，提供
    偽證等節觀之，其係依刑事訴訟法第420條第1項第2款、第3
    款規定聲請再審（按聲請再審狀雖記載刑事訴訟法第421 條
    及第424 條，但抗告人涉犯之誣告案件並非不得上訴於第三
    審法院之案件），然並未提出確定判決所憑證言、鑑定已證
    明其為虛偽，或抗告人是被誣告的確定判決佐證，不符合刑
    事訴訟法第420條第1項第2款、第3款之要件。至於抗告人另
    提出之訴訟代理人授權書、委任契約書及張宗揚身分證影本
    等，均不足以認定張宗揚知悉張世達不具律師資格；而抗告
    人提出唯一記載張宗揚知悉張世達不具律師資格之「委任人
    具結書」，是抗告人利用其持有經張宗揚簽名之張宗揚身分
    證影本機會，自行以噴墨印製方式偽造，業經原確定判決認
    定在案，並非於判決前已提出而法院漏未審酌，亦非之前未
    出現，事後才發現的新事實或新證據。因認抗告人聲請再審
    ，與再審要件不符，而駁回其聲請。經核於法尚無不合。
三、抗告意旨略以：請鈞院向臺灣臺北地方法院調閱105 年度偵
    字第396 號全卷（按臺灣臺北地方法院並無該偵字案號，至
    於臺灣臺北地方檢察署雖有該案號，但其當事人與本案全然
    無關），然後將該誣告卷證之文書、原審卷第30頁之張宗揚
    身分證正反面影本、原審卷第29頁「委任人具結書」（張宗
    揚有於其身分證正反面影本上簽名），暨臺灣新北地方法院
    公證人公證之物件（張宗揚有於身分證影本正反面上簽名）
    ，以目視調查或囑託法務部調查局鑑定，以證明張宗揚係於
    身分證正反面影本格式列印後，始於其正反面簽名。原確定
    判決認定「委任人具結書」上之文字及其上之張宗揚簽名係
    以噴墨方式印製而成，顯有違誤等語。
四、經查，上開「委任人具結書」上之「張宗揚」簽名，業經原
    確定判決案件之偵查檢察官囑託內政部警政署刑事警察局（
    下稱刑事警察局）鑑定，鑑定結果認：「委任人具結書」上
    鉛筆字跡外之其餘字跡、印文，均係以噴墨方式印製而成，
    有刑事警察局鑑定書可佐，原確定判決就上開「委任人具結
    書」及其上之「張宗揚」簽名，已予斟酌取捨，而非「未及
    調查斟酌」之證據。抗告意旨再次聲請鑑定，無非就原確定
    判決已調查、取捨之同一證據方法及相同待證事實，再為爭
    執，並非對於新證據、新事實之調查，難謂原裁定有抗告意
    旨所指不當之情形。至其餘抗告意旨無非就原確定判決取捨
    證據等採證認事職權之行使，任意指摘，無論單獨抑或與先
    前之證據綜合判斷，均無足以動搖原確定判決認定有罪事實
    之蓋然性。本件抗告為無理由，應予駁回。
據上論結，應依刑事訴訟法第412條，裁定如主文。 
中    華    民    國   111    年    6     月    22    日
                  刑事第八庭審判長法  官  何  菁  莪  
                                  法  官  何  信  慶  
                                  法  官  朱  瑞  娟  
                                  法  官  高  玉  舜  
                                  法  官  劉  興  浪  
本件正本證明與原本無異
                                  書記官
中    華    民    國   111    年    6     月    27    日